【裁判字號】    89,上易,244
【裁判日期】    890407
【裁判案由】    違反就業服務法
【裁判全文】
臺灣高等法院臺南分院刑事判決          八十九年度上易字第二四四號        Ａ
      上  訴  人  臺灣臺南地方法院檢察署檢察官
      被      告  甲  ○  ○
右上訴人因被告違反就業服務法案件，不服臺灣臺南地方法院八十八年度易字第一七
四六號中華民國八十八年十月二十六日第一審判決（起訴案號：臺灣臺南地方法院檢
察署八十八年度營偵字第四五四號），提起上訴，本院判決如左：
      主      文
上訴駁回。
      理      由
一、公訴意旨略以：被告甲○○明知菲律賓籍女子PERALTA C VELOISE 為因曠職與原
    雇主失去聯繫之勞工，竟於民國八十六年九月間，媒介其至台南縣永康市○○里
    ○○街一七○巷六弄十六號共同被告楊柏舟（業經原審判決確定）經營之安瑩實
    業股份有限公司（下稱安瑩公司），由該公司負責人楊柏舟未經許可聘僱該名菲
    籍女子在該公司從事安全帽扣環組裝工作，因認被告甲○○涉有就業服務法第五
    十九條第一項之媒介外國人工作罪嫌云云。
二、按案件曾經判決確定者，應諭知免訴之判決，刑事訴訟法第三百零二條第一款定
    有明文；又訴訟上所謂一事不再理之原則，關於實質上一罪或裁判上一罪，均有
    其適用，最高法院六十年台非字第七七號著有判例。
三、經查被告甲○○另案於八十七年八月四日媒介菲律籍女子DUTONG ERLINDA
    DEGUZMAN受雇予台南縣六甲鄉中社村中社六之六八號高敬泰擔任看護之犯行，業
    經臺灣臺南地方法院八十八年二月十二日以八十八年度易字第二二五號判處有期
    徒刑六月，並於八十八年三月八日確定在案，有上開判決書附於原審卷可稽，並
    經本院調卷核閱屬實。而本案被告甲○○被訴於八十六年九月間媒介菲律賓籍女
    子PERALTA C VELOISE 共同被告楊柏舟經營之安瑩公司工作違反就業服務法時間
    ，係在前開判決確定日之前，被告甲○○上揭兩次媒介外國人工作之犯行，時間
    相近，構成要件相同，顯係基於概括犯意反覆為之，應依連續犯以一罪論，係屬
    裁判上一罪之案件，其一部分犯罪事實曾經判決確定者，效力當然及於全部，原
    審依照上開說明，而為免訴之判決並無不當。
四、檢察官上訴意旨以被告兩次犯罪行為時間相隔約十一個月，主觀上應係另行起意
    之個別犯罪行為，二案並無連續犯關係云云，指摘原審為免訴判決不當，非有理
    由，應予駁回，並不經言詞辯論為之。
據上論斷，應依刑事訴訟法第三百六十八條、第三百七十二條，判決如主文。
中    華    民    國      八十九      年      四      月      七        日
                                  臺灣高等法院臺南分院刑事第二庭
                                      審判長法官  游    明    仁
                                            法官  林    永    茂
                                            法官  蘇    重    信
右正本證明與原本無異。
不得上訴。
                                       法院書記官  李    珍    鳳
中    華    民    國      八十九      年      四      月     八         日


司法院資訊處製作；財團法人民間司法改革基金會備份。
